臺灣高雄地方法院刑事判決　　　　　　　99年度訴字第1670號
公　訴　人　臺灣高雄地方法院檢察署檢察官
被　　　告　方國良
被　　　告　郭信男
選任辯護人　曾劍虹律師
上列被告因偽造文書案件，經檢察官提起公訴（98年度偵字第27
099號），本院判決如下：
    主  文
方國良、郭信男均無罪。
    理  由
一、本件公訴意旨略以：王金源（另經緩起訴處分）係縣市合併
    改制前之高雄縣政府觀光交通處（原名高雄縣政府觀光交通
    局，民國97年3 月組織擴編改名為高雄縣政府觀交處）僱員
    ，且係94年度至96年度「高雄縣政府管理44個公園綠地環境
    清潔維護及植栽養護工作」（下稱高雄縣44座公園綠地清潔
    養護工作）勞務採購承辦及監工，被告方國良係上開工作94
    年度6 月至8 月份、10月至12月份及95年度11月份驗收人員
    ；被告郭信男係上開工作96年度7 月份驗收人員。被告方國
    良、郭信男及王金源等人均係依據法令服務於地方自治機關
    而具有法定職務權限之公務員，渠等明知於上開勞務採購案
    辦理驗收時，王金源與被告方國良、郭信男等各該驗收人員
    就上開高雄縣政府管理之44個公園綠地，並未全部前往驗收
    ，而僅就其中一部分實施驗收，王金源竟分別與被告方國良
    、郭信男等驗收人員共同基於公務員登載不實之犯意聯絡，
    而先由王金源逕代各該驗收人員製作如附表所示之上開公園
    綠地均有驗收，且驗收合格之不實驗收紀錄，再由被告方國
    良、郭信男在驗收記錄上蓋章，足生損害於高雄縣政府，因
    認被告涉有刑法第213 條之公務員登載不實罪嫌云云。
二、按犯罪事實應依證據認定之，無證據不得認定犯罪事實；不
    能證明被告犯罪者，應諭知無罪之判決，刑事訴訟法第 154
    條第2 項、第301 條第1 項分別定有明文。次按認定不利於
    被告之事實，須依積極證據，苟積極證據不足為不利於被告
    事實之認定時，即應為有利於被告之認定，更不必有何有利
    之證據，縱令被告否認犯罪事實所持之辯解不能成立，仍非
    有積極證據足以證明其犯罪行為者，不能遽為有罪之認定（
    最高法院30年上字第816 號、第1831號判例意旨參照）。又
    認定犯罪事實所憑之證據，雖不以直接證據為限，間接證據
    亦包括在內；然無論直接或間接證據，其為訴訟上之證明，
    須於通常一般之人均不致有所懷疑，而得確信其為真實之程
    度者，始得據為有罪之認定，倘其證明尚未達到此一程度，
    而有合理之懷疑存在，致使無從形成有罪之確信，本諸罪疑
    惟輕之原則，即應為無罪之判決（最高法院76年臺上字第49
    86號判例意旨參照）。另刑事訴訟法第161 條已於91年2 月
    8 日修正公布，其第1 項規定：檢察官就被告犯罪事實，應
    負舉證責任，並指出證明之方法。因此，檢察官對於起訴之
    犯罪事實，應負提出證據及說服之實質舉證責任。倘其所提
    出之證據，不足為被告有罪之積極證明，或其指出證明之方
    法，無從說服法院以形成被告有罪之心證，基於無罪推定之
    原則，自應為被告無罪判決之諭知（最高法院92年度台上字
    第128 號判例意旨參照）。
三、證據能力部分：
  (一)被告方國良於97年6 月25日高雄縣調查站（改制前）詢問之
    陳述：
    依刑事訴訟法第100 條之1 第1 項、第100 條之2 規定，司
    法警察官詢問犯罪嫌疑人時，除有急迫情況且經記明筆錄者
    外，應全程連續錄音；必要時，並應全程連續錄影。揆其立
    法意旨，乃在建立詢問筆錄之公信力，並促使調查機關恪遵
    詢問程序之規定，以確保程序之合法正當。因此，舉凡與實
    現正當法律程序有關之調查機關不作為與作為義務之遵守，
    諸如禁止以不正方法詢問、不得於夜間詢問及踐行同法第95
    條之告知程序等，悉在擔保之範圍內，非僅止於確保自白之
    任意性。是被告之陳述縱經證明係本諸自由意志所為，而非
    出於不正之方法，亦難謂其受正當法律程序保障之訴訟上權
    益，業已完全獲得滿足，並得據以免除或減輕上開為擔保調
    查機關恪遵訴訟上作為與不作為規定，所課予應全程錄音或
    錄影之義務。司法警察官未依規定全程連續錄音或錄影所進
    行之訊詢問筆錄，亦屬違背法定程序取得之證據，其有無證
    據能力，仍應由法院適用同法第158 條之4 規定，依個案之
    具體情狀，審酌人權保障及公共利益之均衡維護，予以客觀
    權衡判斷之。本案檢察官既於起訴書中認被告方國良於調查
    站製作筆錄中已自承就（改制前）高雄縣林園鄉、大寮鄉之
    公園綠地部分均未前往驗收，而由共同被告王金源製作驗收
    紀錄等語，惟上開筆錄內容為被告方國良所否認，本院乃於
    99 年9月3 日向該調查站調取被告方國良之調查筆錄錄音光
    碟，復經該調查站函覆未尋獲，此有該調查站99年9 月8 日
    山肅字第09969028170 號函在卷可稽（本院卷第51頁），本
    院審酌公文書登載不實之法定最輕本刑為1 年以上7 年以下
    有期徒刑之罪，刑度不可謂非輕，且被告於調查站之陳述對
    於證明犯罪事實之存否具有極高之重要性，是調查機關對被
    告方國良之調查既違反全程錄音之規定，造成被告訴訟上防
    禦之不利益程度至為重大，為免認定事實發生錯誤，爰審酌
    人權保障及公共利益之均衡維護，認被告於調查站之筆錄應
    無證據能力。
  (二)被告方國良於98年12月23日檢察官偵訊之陳述：
    按訊問被告，應全程連續錄音；必要時，並應全程連續錄影
    。但有急迫情況且經記明筆錄者，不在此限。筆錄內所載之
    被告之陳述與錄音、或錄影之內容不符者，除有前項但書情
    形外，其不符之部分，不得作為證據。刑事訴訟法第100 條
    之1 第1 項、第2 項定有明文。本案被告方國良指稱98年12
    月23日檢察官偵查筆錄記載「大寮的地政事務所所認養的公
    園、林園的山腳下一塊荒地我都沒有去」等語與其當時之陳
    述不符之部分，經本院勘驗結果，檢察官訊問過程平和，並
    無不正訊問之情形，偵查筆錄之記載除被告方國良關於驗收
    情形之語意應是「有兩筆沒有去做驗收，即大寮地政事務所
    認養的、林園山腳下的一塊荒地沒有去，勞務驗收依政府採
    購法規定得書面驗收及抽驗，而那是陳小姐做好的制式表格
    ，被告看過後才核章的」等語，筆錄記載為「大寮的地政事
    務所所認養的公園、林園的山腳下一塊荒地我都沒有去，不
    是每次都沒有去，只有一次沒有去」等語稍有疏漏外，其餘
    偵查筆錄之記載與勘驗內容大致相符，有本院99年9 月24日
    準備程序筆錄可考，是就不相符之部分，以勘驗筆錄所載內
    容為據（審卷第61至65頁），其餘部分之偵訊筆錄，既顯無
    不可信之情況，自應認有證據能力。
  (三)被告郭信男於97年6月25日檢察官偵訊之陳述：
    本案被告郭信男及辯護人指稱：97年6 月25日檢察官偵查時
    未告知被告之權利即加以訊問，及偵查筆錄記載「編號6 、
    7 、8 、9 、10、21、24、28、29、38這幾個地方我沒有實
    際到場驗收」等語係屬不正誘導下所為陳述之部分，經本院
    勘驗結果，檢察官於訊問前已依刑事訴訟法第94條之規定人
    別訊問，並依同法第95條之規定為權利之告知，及於訊問過
    程中語氣和緩，筆錄採一問一答之方式製作，並無誘導之不
    正訊問情形，且偵查筆錄之記載與勘驗之內容大致相符等節
    ，有本院99年11月16日準備程序筆錄可考，被告郭信男及辯
    護人復未釋明有顯不可信之情況，是就被告郭信男於97年6
    月25日檢察官偵訊之陳述係出於任意性至明，應具證據能力
    。
  (四)共同被告即證人王金源於高雄縣調查站（改制前）詢問之陳
    述：
    按被告以外之人於審判外之言詞或書面陳述，除法律有規定
    者外，不得作為證據。又被告以外之人於檢察事務官、司法
    警察官或司法警察調查中所為之陳述，與審判中不符時，其
    先前之陳述具有較可信之特別情況，且為證明犯罪事實存否
    所必要者，得為證據。刑事訴訟法第159 條第1 項、第159
    條之2 分別定有明文。依此規定，被告以外之人於檢察事務
    官、司法警察官或司法警察調查中所為之供述，原屬該等之
    人於審判外之言詞或書面陳述，於有前揭第159 條之2 或其
    他法律例外規定之情形，始得採為證據。其中所謂與審判中
    不符，係指該陳述之主要待證事實部分，自身前後之供述有
    所不符，導致應為相異之認定，此並包括先前之陳述詳盡，
    於後簡略，甚至改稱忘記、不知道或有正當理由而拒絕陳述
    （如經許可之拒絕證言）等實質內容已有不符者在內。而所
    謂「具有較可信之特別情況」，係指陳述依其作成當時之外
    在環境及情況觀之，一般而言，在類此環境、情況下所為，
    虛偽可能性偏低，而具有可信為真實之特別情況者，例如被
    告以外之人出於自然之發言、臨終前之陳述，或違反自己利
    益之陳述等情形均屬之，因具有較可信之特別狀況，故以之
    為傳聞法則之例外，承認其證據能力，故是否具備較可信之
    特別情況，法院應比較其前後陳述時之外在環境及情況，以
    為判斷。本案據以引用共同被告王金源於調查站詢問時所為
    之陳述，雖與其於審判中所為陳述有所出入，惟衡量共同被
    告王金源於調查站詢問時較少權衡利害得失，較無來自他共
    同被告之壓力，客觀上具有較可信之特別情況，且為證明犯
    罪事實存否所必要，依刑事訴訟法第159 條之2 規定，認具
    有證據能力。
  (五)共同被告王金源於檢察官偵訊之陳述：
    按被告以外之人於偵查中向檢察官所為陳述，除顯有不可信
    之情況者外，得為證據，同法第159 條之1 第2 項定有明文
    。偵查中對被告以外之人（包括證人、鑑定人、告訴人、被
    害人及共同被告等）所為之偵查筆錄，或被告以外之人向檢
    察官所提之書面陳述，性質上均屬傳聞證據。惟現階段刑事
    訴訟法規定檢察官代表國家偵查犯罪、實施公訴，依法其有
    訊問被告、證人及鑑定人之權，證人、鑑定人且須具結，而
    實務運作時，檢察官偵查中向被告以外之人所取得之陳述，
    原則上均能遵守法律規定，不致違法取供，其可信度極高。
    職是，被告以外之人前於偵查中已具結而為證述，除反對該
    項供述得具有證據能力之一方，已釋明顯有不可信之情況之
    理由外，不宜以該證人嗣後於審判中翻異前供或未能於審判
    中接受他造之反對詰問為由，即遽指該證人於偵查中之陳述
    不具證據能力。本案證人即共同被告王金源關於他共同被告
    方國良、郭信男事項於偵查中之陳述，均未曾提及檢察官在
    偵查時有何不法取供之情形，被告方國良及被告郭信男、辯
    護人雖對於上開共同被告王金源間就關於渠等之事項所為之
    證述認無證據能力，然未釋明有顯不可信之情況，嗣於本院
    審理時，共同被告王金源亦再以證人身分具結接受交互詰問
    ，已補足被告等人行使反對詰問權之機會，且上開共同被告
    王金源於偵查中供述時之外部客觀情況，復無其他顯不可信
    之情形，揆諸上開說明，共同被告王金源於偵查中檢察官訊
    問時所為之供述，均有證據能力。
  (六)另按被告以外之人於審判外之陳述，雖不符前4 條之規定，
    而經當事人於審判程序同意作為證據，法院審酌該言詞陳述
    或書面陳述作成時之情況，認為適當者，亦得為證據；當事
    人、代理人或辯護人於法院調查證據時，知有第159 條第1
    項不得為證據之情形，而未於言詞辯論終結前聲明異議者，
    視為有前項之同意；同法第159 條之5 規定甚明。本案其餘
    據以認定事實之傳聞證據，因公訴人、被告及辯護人於本院
    言詞辯論終結前，均未對於證據能力聲明異議，視為同意上
    開證據具備證據能力；本院審酌該等言詞陳述或書面陳述作
    成之情況，相關陳述人均未曾主張非出於任意性或不正取供
    ，足信作成時之情況，應無違法或不當情事，因而認為適當
    ，依刑事訴訟法第159 條之5 規定，該等言詞陳述或書面陳
    述，均具備證據能力而均得作為證據，合先敘明。
四、公訴意旨認被告方國良、郭信男涉有上開罪嫌，無非係以被
    告方國良供陳就位於高雄縣林園鄉、大寮鄉之公園綠地部分
    ；被告郭信男供述驗收紀錄表所示編號6 至10、18、19、21
    、24、28等公園綠地均未前往驗收，證人即共同被告王金源
    於偵查中證述本件有採抽驗方式，被告２人確有部分公園綠
    地未實地驗收等語，及有如附表所示之高雄縣政府分期驗收
    報告表、公園綠地環境維護及植栽養護工作驗收紀錄表等文
    件為其論據。惟訊據被告方國良、郭信男均堅詞否認有何公
    訴人所指訴之犯行，被告方國良辯稱：伊雖曾就大寮地政認
    養之公園及林園清水巖山腳下之公園共2 座公園採抽驗方式
    驗收1 次，而未就如附表所示44個公園綠地全部為實地驗收
    ，惟本件公園綠地植栽清絜養護工作係屬勞務採購，依政府
    採購法之規定本即可採抽驗及書面驗收方式，故期間縱有1
    次採抽驗方式驗收，因伊係依廠商提供之現場照片、出勤紀
    錄表及證人王金源陳明平日即時有實地稽查，廠商確有如實
    為清潔養護之工作等為綜合判斷，認定驗收之公園均屬合格
    ，始為合格之勾選，且公訴人並未就被告採抽方式驗收之何
    公園有不合格情形，及伊明知為不合格仍為合格之記載為舉
    證，是伊主觀上並無登載不實之認知及犯意。又附表所示驗
    收報告表及驗收紀錄表並非公文書，且伊僅係就證人陳品吟
    所列印製作之前開表格為合格與否之核章，應屬於認證行為
    而非製作行為，自與刑法第213 條之構成要件有間等語；被
    告郭信男則辯稱：印象中如附表所示44個公園綠地均有實地
    驗收，縱未全部實地驗收，因本件依政府採購法之規定，是
    可以抽驗及書面驗收之方式為驗收，故伊綜合判斷而認定合
    格，自無主觀上明知為不實仍為合格登載之主觀犯意及犯行
    等語。
五、按公務員明知為不實之事項，而登載於職務上所掌之公文書
    ，足以生損害於公眾或他人者，處1年以上7年以下有期徒刑
    ，刑法第213 條定有明文。又刑法第213 條之偽造文書罪，
    係以公務員明知為不實之事項登載於所掌之公文書足以生損
    害於公眾或他人為構成要件，如僅係文字錯漏或用詞不當，
    而其所登載之基礎事項並非不實時，即無故意或明知不實之
    可言，自難論以偽造文書之罪，最高法院72年度台上字第73
    22號判決意旨參照。經查：
  (一)被告方國良、郭信男分別為改制前高雄縣政府觀光交通處之
    科員、技士，被告方國良係高雄縣44公園綠地清潔養護工作
    勞務採購工作之94年度6 月至8 月份、10月至12月份及95年
    度11月份驗收人員；郭信男係上開工作96年度7 月份驗收人
    員，被告2 人就該44個公園綠地清潔養護工作負責為合格與
    否之驗收工作，及於如附表所示之分期驗收報表、驗收記錄
    表為決定驗收結果是否合格之核章業務乙節，除據被告方國
    良、郭信男自陳在卷外，並經證人該處員工陳品吟於本院審
    理時（本院卷第44頁）；證人即共同被告王金源於偵查及本
    院審理中證述屬實（偵1 卷第207 至212 頁），復有如附表
    所示經廠商簽章、檢查人員即被告簽章並於驗收結果欄內勾
    選合格之驗收記錄表、經驗收人即被告簽章並於驗收綜合紀
    錄欄內記明維護項目執行尚符合約規定後，經主辦工程主管
    人員、監驗人等為書面審核通過而用印之如附表所示分期驗
    收報告表在卷可稽，是本件驗收工作既屬被告之職務範圍，
    且應於前開分期報告表、驗收紀錄表為是否合格之核章，並
    為高雄縣政府是否核准廠商得請領養護工程款之依據，故前
    開報告表、驗收紀錄表自均屬被告職務上職掌之公文書無疑
    ，合先敘明。
  (二)就本件高雄縣44公園綠地清潔養護工作之驗收，被告方國良
    固於偵查中自承有部分公園綠地未實地予以驗收，惟究係何
    月份之驗收紀錄表所示何公園未實地驗收，被告方國良並未
    明確陳明，且證人即共同被告王金源亦證述：每月均有至現
    場辦理驗，被告方國良是僅係有部分公園綠地採抽驗方式而
    未實地驗收，但已不記得何月份何公園綠地係採抽驗方式等
    語（偵1 卷第194 頁、497 至498 頁、偵2 卷第16至20 頁
    、24至27頁，本院卷第40頁）；另被告郭信男固於偵查中曾
    自承驗收紀錄表所示其中之編號6 、7 、8 、9 、10、21、
    24、28、29、38之公園綠地未實地驗收等情，惟於本院審理
    時則供稱：已全部實地驗收等語。是證人王金源雖證述被告
    郭信男確有部分係採抽驗方式，未實地驗收等情，惟證人王
    金源就被郭信男究係何處公園綠地未實地驗收，既已不記得
    （偵1 卷第497 、498 頁、本院卷第40頁）。準此，縱認被
    告方國良、郭信男確有部分公園綠地未予實地驗收之事實，
    然既無法確認被告2 人究係何處公園綠地未前往現場驗收，
    自難僅憑被告2 人上開之供述及證人王金源上開之證述，作
    為認定不利被告2 人之依據。
  (三)本件高雄縣44座公園綠地清潔養護工作係屬勞務採購，故依
    政府採購法施行細則第90條第之1 已規定有關勞務驗收自得
    以書面方式辦理，另依同細則第91條第1 項規定之「主驗人
    員：主持驗收程序，抽查驗核廠商履約結果有無與契約、圖
    說或貨樣規定不符，並決定不符時之處置。」觀之，該條之
    規定既未明文應予全部驗收之規定，則縱令被告方國良、郭
    信男2 人於上開44座公園綠地均採抽驗方式，自難認有何公
    文書登載不實之犯行，另依高雄縣政府就本件公園綠地清潔
    養護工作之驗收，亦認依前開政府採購法施行細則第90條之
    1 規定採抽驗、書面或召開審查會方式辦理，及依同細則第
    91條第1 項之規定，就於驗收紀錄內容未註明抽驗時，尚難
    逕認應為全部驗收等語，此有高雄縣政府99年11月10日府觀
    管字第0990266536號函在卷可參（審卷第101 頁）。又證人
    王金源既已證述被告2 人每月均有至現場驗收，而僅係就部
    分公園綠地未實地驗收等語，已如前述，復於本院證稱：那
    些抽驗沒有驗收到的部分，我平常都會不定期去看，這是我
    的工作，（問：這44公園有沒有民眾去檢舉，而你們沒有驗
    收的? ）沒有民眾檢舉，因為平常就有人在維護整理等語（
    本院卷第43頁反面），故被告2 人上開所自難認有何足以損
    害公眾或他人，核被告2 人所為尚與刑法第213 條之構成要
    件不符。是公訴人既未就就如附表所示分期驗收報告、驗收
    紀錄表上44座公園綠地之清潔養護工作確有不合格情形舉證
    證明，依前揭最高法院判決說明，自難僅以被告2 人於上開
    44座公園未有全部實地驗收，即對被告2 人遽以刑法第213
    條公務員登載不實罪相繩。
六、綜上所述，公訴人所提出之證據，均尚不足使本院達致認定
    被告2 人確有公務員登載不實之犯行，自不能僅以被告2 人
    有抽驗部分公園綠地，而未予全部實地驗收，即逕論被告2
    人均涉有公務員登載不實之犯行。此外，復查無其他積極證
    據足認被告2 人涉有上開犯行，揆諸前揭說明，既認不能證
    明被告2 人犯罪，自應均為無罪之諭知。
據上論斷，應依刑事訴訟法第301條第1項，判決如主文。
本案經檢察官陳建州到庭執行職務。
中    華    民    國   100    年    4     月    15    日
                  刑事第二庭  審判長法  官  李政庭
                                    法  官  陳航代
                                    法  官  柯彩燕
以上正本證明與原本無異。
如不服本判決應於收受送達後10日內向本院提出上訴書狀，並應
敘述具體理由；如未敘述上訴理由者，應於上訴期間屆滿後20日
內向本院補提理由書（均須按他造當事人之人數附繕本）「切勿
逕送上級法院」。
中    華    民    國   100    年    4     月    18    日
                                    書記官  莊永利
附表：
 ┌──┬─────┬───────┬───────┬────────────────┐
 │編號│被      告│製作時間      │地點          │登載不實之文件                  │
 ├──┼─────┼───────┼───────┼────────────────┤
 │ 1  │方國良    │1.94年6月間   │高雄縣政府觀光│1.高雄縣94年度公園、綠地環境維護│
 │    │          │2.94年7月間   │交通處        │  及植栽養護工作6月份驗收紀錄表 │
 │    │          │3.94年8月31日 │              │  。                            │
 │    │          │              │              │2.高雄縣94年度公園、綠地環境維護│
 │    │          │              │              │   及植栽養護工作7月份驗收紀錄表│
 │    │          │              │              │   。                           │
 │    │          │              │              │3.高雄縣政府分期驗收報告表（94年│
 │    │          │              │              │  8月31日）。                   │
 ├──┼─────┼───────┼───────┼────────────────┤
 │ 2  │方國良    │1.94年8月間   │同上          │1.高雄縣94年度公園、綠地環境維護│
 │    │          │2.94年10月17日│              │  及植栽養護工作8月份驗收紀錄表 │
 │    │          │              │              │  。                            │
 │    │          │              │              │2.高雄縣政府分期驗收報告表（94年│
 │    │          │              │              │  10月17日）。                  │
 ├──┼─────┼───────┼───────┼────────────────┤
 │ 3  │方國良    │1.94年10月間  │同上          │1.高雄縣94年度公園、綠地環境維護│
 │    │          │2.94年11月29日│              │  及植栽養護工作10月份驗收紀錄表│
 │    │          │              │              │  。                            │
 │    │          │              │              │2.高雄縣政府分期驗收報告表（94年│
 │    │          │              │              │  11月29日）。                  │
 ├──┼─────┼───────┼───────┼────────────────┤
 │ 4  │方國良    │1.94年11月間  │同上          │1.高雄縣94年度公園、綠地環境維護│
 │    │          │2.94年12月20日│              │  及植栽養護工作11月份驗收紀錄表│
 │    │          │              │              │  。                            │
 │    │          │              │              │2.高雄縣政府分期驗收報告表（94年│
 │    │          │              │              │  12月20日）。                  │
 ├──┼─────┼───────┼───────┼────────────────┤
 │ 5  │方國良    │1.94年12月間  │同上          │1.高雄縣94年度公園、綠地環境維護│
 │    │          │2.95年1月4日  │              │  及植栽養護工作12月份驗收紀錄表│
 │    │          │              │              │  。                            │
 │    │          │              │              │2.高雄縣政府分期驗收報告表（95年│
 │    │          │              │              │  1月4日）。                    │
 ├──┼─────┼───────┼───────┼────────────────┤
 │ 6  │方國良    │1.95年11月間  │同上          │1.高雄縣95年度公園、綠地環境維護│
 │    │          │2.95年12月14日│              │  及植栽養護工作11月份驗收紀錄表│
 │    │          │              │              │  。                            │
 │    │          │              │              │2.高雄縣政府分期驗收報告表（95年│
 │    │          │              │              │  12月14日）                    │
 ├──┼─────┼───────┼───────┼────────────────┤
 │ 7  │郭信男    │1.96年7月間   │同上          │1.高雄縣96年度公園、綠地環境維護│
 │    │          │2.96年9月6日  │              │  及植栽養護工作7月份驗收紀錄表 │
 │    │          │              │              │  。                            │
 │    │          │              │              │2.高雄縣政府分期驗收報告表（96年│
 │    │          │              │              │  9月6日）。                    │
 └──┴─────┴───────┴───────┴────────────────┘